【裁判字號】    99,抗,300
【裁判日期】    991026
【裁判案由】    沒入保證金
【裁判全文】
臺灣高等法院臺南分院刑事裁定        99年度抗字第300號
抗  告  人
即  具保人  乙○○
被      告  甲○○
上列抗告人因被告詐欺案件，不服臺灣臺南地方法院99年度聲
字第1466號中華民國99年8月27日裁定，提起抗告，本院裁定如
下：
    主  文
抗告駁回。
    理  由
一、抗告意旨以：被告甲○○並未與抗告人同住，被告因個人因
    素未前往地檢署報到執行，地檢署亦未發文予抗告人，賦予
    抗告人會同警方拘提被告之權利，被告雖與抗告人見面，然
    不願與抗告人前去地檢署報到，抗告人無法約束受刑人前往
    執行，爰請求地檢署核發公文，讓抗告人會同警方拘提被告
    到案報到。又抗告人經濟困難，抗告人之夫長期住在安養院
    ，已積欠安養費用新臺幣（下同）10萬元，當時因朋友相挺
    而出面具保，懇請鈞院發還保證金5萬元等語。
二、按具保停止羈押之被告逃匿者，應命具保人繳納指定之保證
    金額，並沒入之；不繳納者，強制執行；保證金已繳納者，
    沒入之，刑事訴訟法第118條第1項定有明文。
三、經查：
  (一)被告甲○○涉犯詐欺案件，經臺灣臺南地方法院檢察署檢
    察官指定保證金新台幣（下同）5萬元，由具保人即抗告人
    繳納後，已將被告釋放，此有收受刑事保證金通知1份附卷
    可稽（見執行卷宗第24頁）。嗣被告因上開詐欺案件，經臺
    灣臺南地方法院以96年度易字第673號判處有期徒刑1年6月
    ，併科罰金10萬元，減刑為有期徒刑9月，併科罰金5萬元，
    被告不服上訴後，經本院以99年度上易字第239號判決上訴
    駁回確定，並移送臺灣臺南地方法院檢察署執行，經臺灣臺
    南地方法院檢察署檢察官於99年6月4日囑託臺灣宜蘭地方法
    院檢察署代為執行，經臺灣宜蘭地方法院檢察署向被告住所
    地即宜蘭縣蘇澳鎮○○里○鄰○○路166巷29號送達執行傳票
    ，惟被告未遵期前去執行，再經臺灣宜蘭地方法院檢察署檢
    察官於同年7月1日簽發拘票，指揮司法警察前往被告位於宜
    蘭縣蘇澳鎮○○里○鄰○○路166巷29號住所執行拘提，並限
    於同年7月15日前拘提到案，然亦未能拘提被告到案。又臺
    灣臺南地方法院檢察署於99年6月17日向抗告人住所地臺中
    縣大里市○○里○○街28號寄送通知，命抗告人應於文到30
    日內帶同被告至臺灣宜蘭地方法院檢察署或臺灣臺南地方法
    院檢察署執行，否則依刑事訴訟118條之規定沒入保證金，
    該通知已於同年6月22日寄存送達，惟具保人並未於期限內
    偕同被告前往指定處所接受執行，另查無被告另案在監在押
    資料等情，此有臺灣臺南地方法院以96年度易字第673號刑
    事判決、本院以99年度上易字第239號刑事判決、法務部戶
    役政連結作業系統、人犯在監所最新資料報表、臺灣臺南地
    方法院檢察署囑託執行函、臺灣臺南地方法院檢察署通知帶
    同被告執行函、臺灣宜蘭地方法院檢察署無法代執行函、送
    達證書、拘票、報告書、收受刑事保證金通知附卷可稽，則
    被告既經傳拘未獲，顯已逃匿，堪以認定。
  (二)本案被告既經拘提不到，又無在監在押情事，且抗告人亦未
    遵期偕同被告到案執行，原裁定因認被告確已逃匿，而准許
    檢察官沒入保證金之聲請，經核並無不當。至抗告人請求檢
    察官核發公文，俾使其會同警方拘提被告到案執行云云，於
    法無據。又抗告人稱其經濟困難，積欠安養院費用10萬元云
    云，然此屬個人事由，縱其情可憫，核與應否沒入保證金之
    要件無涉，要無足取。是被告既已逃匿裁定，揆諸上揭法條
    規定，原裁定沒入抗告人繳納之保證金5萬元，經核並無不
    合，抗告人之抗告，為無理由，應予駁回。
四、據上論結，應依刑事訴訟法第412條，裁定如主文。
中    華    民    國    99    年    10    月    26    日
                  刑事第二庭    審判長法  官  葉居正
                                      法  官  陳欽賢
                                      法  官  張桂美
以上正本證明與原本無異。
不得再抗告。
                                      書記官  魏芝雯
中    華    民    國    99    年    10    月    26    日

司法院資訊處製作；財團法人民間司法改革基金會備份。
